【裁判字號】    90,台抗,103
【裁判日期】    900322
【裁判案由】    貪污聲請再審
【裁判全文】
最高法院刑事裁定                                  九十年度台抗字第一○三號
    抗  告  人  甲○○
右抗告人因貪污案件，不服台灣高等法院台中分院中華民國九十年一月十五日駁回聲
請再審之裁定（九十年度聲再字第一一號），提起抗告，本院裁定如左：
    主  文
抗告駁回。
    理  由
本件原裁定以(一)抗告人於民國七十八年為彰化縣芬園鄉公所總務時，為慶祝該鄉圖書
館落成贈與建館樂捐有功人員，奉命採購休閒服共一千四百套，所動支之費用乃全鄉
熱心文化提升公益鄉民響應李耀東鄉長勸募號召自由樂捐而來，並非公款，經李鄉長
指定專款專用模式處理，而將該款寄存代理公庫之芬園鄉農會信用部備提，此從該鄉
七十八年九月六日舉行圖書館開幕典禮儀式上特排定致贈該館捐款物有功人員感謝狀
一事，及給付休閒服款時該鄉所掣發之公庫支票會計預算上「款」「目」「節」等均
空白，足見上揭款項均係「民款」而非「公款」，故抗告人縱因不諳總務法令，於承
辦該項業務時，在行政程序上疏於注意或稍有違誤，係屬行政責任範圍，應無適用圖
利他人罪可言等情，並提出傳票影本、支票影本為憑。(二)彰化縣芬園鄉公所八十年十
月三十日八十芬鄉祕字第七四二七號函證明本件採購休閒服並無設定底價，既無設定
底價，則何來洩漏底價之事發生？茲發現有確實之新證據，足認抗告人應受無罪之判
決，乃依刑事訴訟法第四百二十條第一項第六款之規定，聲請再審云云。惟按法院認
為無再審理由，經以裁定駁回後不得更以同一原因聲請再審，刑事訴訟法第四百三十
四條第二項定有明文。本件抗告人曾以前述第(一)點理由，聲請再審，經原審法院於八
十四年十月四日以八十四年度聲再字第二一八號認為無再審理由予以裁定駁回，有上
開刑事裁定一份在卷可稽。茲抗告人又以同一原因聲請再審，其聲請再審之程序顯屬
違背規定。又同法第四百二十條第一項第六款所謂發見確實之新證據，係指該項證據
於事實審法院判決前已經存在，因未經發現，不及調查斟酌，而於判決後始行發現，
就形式上觀察，毋須經調查程序，顯然足以動搖原確定判決者而言。前述第(二)點所謂
足以證明該項採購未設定底價之芬園鄉公所函影本，固據檢送於事實審法院即原審法
院八十年十月九日判決前即已存在之七十八年秋第七十期之省府公報影本為證，惟該
鄉公所函記載「受文者：甲○○先生……」「說明：復台端八十年十月二十八日申請
書」。而抗告人係該採購案之承辦人，對有無設定底價一節，當無不知之理，何以待
偵查、一審、二審程序結束後，始提出此一抗辯？則該鄉公所函之內容是否與待證事
實，全然合，非經調查程序，顯然不足以動搖原確定判決。且原確定判決認定抗告
人有圖利行為，主要係基於其未為實質之比價，則縱未設定底價，亦不足以動搖原確
定判決。核與上述法定得聲請再審要件不相符合，乃駁回其再審之聲請。經核於法尚
無違誤。抗告意旨，徒憑己見，仍主張為新證據，指摘原裁定不當，非有理由，應予
駁回。
據上論結，應依刑事訴訟法第四百十二條，裁定如主文。
中      華      民      國     九十     年      三      月    二十二    日
                              最高法院刑事第三庭
                                  審判長法官  陳  錫  奎
                                        法官  劉  敬  一
                                        法官  洪  清  江
                                        法官  李  伯  道
                                        法官  呂  丹  玉
      右正本證明與原本無異
                                              書  記  官
中      華      民      國     九十     年      三      月    二十七    日


司法院資訊處製作；財團法人民間司法改革基金會備份。
